臺灣彰化地方法院刑事判決　　　　　　 96年度簡上字第110號
上　訴　人
即　被　告　甲○○
上列上訴人因賭博案件，不服本院員林簡易庭九十六年度員簡字
第一一０號中華民國九十六年三月二十一日第一審簡易判決（原
檢察官聲請簡易判決處刑案號：九十六年度速偵字第一一八號）
，本院管轄第二審合議庭判決如下︰
    主  文
上訴駁回。
    事實及理由
一、本案經本院審理結果，認第一審判決認事用法及量刑均無不
    當，應予維持，並引用第一審判決書記載之事實、證據及理
    由（如附件）。
二、本件上訴人即被告甲○○（以下簡稱被告）上訴意旨略以：
    被告因家計生活困苦，方一時失慮經營六合彩之簽賭，惟第
    一次簽賭即遭警方查獲，被告實悔不當初，犯罪後已坦承犯
    行，且檢察官聲請簡易判決處刑書亦載明「請審酌被告犯罪
    後已坦承犯行，態度尚稱良好，及犯罪之動機，所造成之危
    害等情，建請判處被告有期徒刑二月之刑度」，惟原判決卻
    判處被告有期徒刑三月，量刑顯然過重，而被告為一有殘障
    手冊之身心障礙人士，本身謀生能力即有困難，且配偶又因
    中風無謀生能力，須被告照顧，被告之處境實堪憐憫，無能
    力繳納罰金，且無前科，素行良好，犯罪後態度亦佳，經此
    教訓後，當無再犯之虞，請鈞院撤銷原判決，改為較輕刑度
    之判決，並准予為緩刑之宣告等語。
三、訊據被告對於上開經營六合彩之事實於警訊、偵查及本院審
    理中均坦承不諱，並有照片三幀在卷為憑，此外復有其所有
    供經營六合彩賭博所用之六合彩簽注單及統計表各一張扣案
    可資佐證，是以本件被告經營六合彩之賭博犯行事證已臻明
    確，堪予認定。
四、按檢察官審酌案件情節，認為宜以簡易判決處刑之案件，被
    告於偵查中自白者，得向檢察官表示願受科刑之範圍或願意
    接受緩刑之宣告，檢察官同意者，應記明筆錄，並即以被告
    之表示為基礎，向法院求刑或為緩刑宣告之請求，法院應於
    檢察官求刑或緩刑宣告請求之範圍內為判決，但有下列情形
    之一者，不在此限：……（四）檢察官之請求顯有不當或顯
    失公平者，此刑事訴訟法第四百五十一條之一第一項、第四
    項定有明文。而檢察官為求刑，依據前揭法條文義並貫徹認
    罪協商制度之精神，法院若認檢察官之請求顯有不當或顯失
    公平，除非改用通常程序審判，否則量刑即應受拘束；且於
    檢察官求刑範圍內為判決。惟查，本件被告雖於偵查中自白
    ，惟被告並未向檢察官表示願受科刑之範圍，且未經記明筆
    錄，僅係由檢察官於聲請簡易判決處刑書以「請審酌被告犯
    罪後已坦承犯行，態度尚稱良好，及其犯罪之動機，所造成
    之危害等情，建請判處被告有期徒刑二月之刑度」，向法院
    求刑，此有被告之偵訊筆錄及聲請簡易判決處刑書各一份在
    卷可稽。是以本件並非刑事訴訟法第四百五十一條之一第一
    項所示之認罪協商，而僅係一般之求刑，法院即無受同條第
    四項所示應於檢察官求刑之範圍內為判決之拘束，而得依刑
    法第五十七條所規定科刑時應審酌一切情狀，尤應注意該條
    所列之十項事項，為科刑輕重之標準，是以原審未採檢察官
    求刑之有期徒刑二月即非違法。
五、原審判決認被告經營六合彩事證明確，據以論罪科刑，判處
    被告有期徒刑三月，並依刑法第四十一條第一項之規定諭知
    易科罰金之折算標準，及將扣案之簽賭及統計表各一張諭知
    沒收，核無不當，被告認原審量刑過重，聲請撤銷原判決為
    無理由，自應予以駁回其上訴。
據上論斷，應依刑事訴訟法第四百五十五條之一第一項、第三項
、第三百六十八條、第三百七十三條，判決如主文。
本件經檢察官吳曉婷到庭執行職務。
中　　華　　民　　國　　96　　年　　5 　　月　　29　　日
                        臺灣彰化地方法院刑事第二庭
                            審判長法官  石馨文
                            法      官  姚銘鴻
                            法      官  尚安雅
以上正本證明與原本無異。
本件不得上訴。
中　　華　　民　　國　　96　　年　　5 　　月　　30　　日
                            書  記  官  洪年慶
